# 信用证保证金为什么属于其他货币资金？

提问人：wufaxian 时间：2019-11-15 06:30:17
在看讲现金流量表的视频，提到信用证保证金属于现金---其他货币资金。
既然不能随时支取的固定存款都不属于现金。那么信用证保证金怎么能属于现金呢？这本来就是按照企业开具信用证金额的一定比例被银行冻结的资金，怎么也属于现金呢？

回答人：chenyiwei
习惯上，资产负债表中的“货币资金” 项目中可能包含一些不属于现金流量表中的 “现金及现金等价物”的项目（特别是在 “其他货币资金” 中）。资产负债表中的货币资金和现金流量表中的 “现金及现金等价物”并不等同。